臺灣新北地方法院三重簡易庭小額民事判決
111年度重小字第2245號
原      告  柳約有
被      告  張富強即俊僑企業社


訴訟代理人  呂譓玲

上列當事人間請求損害賠償等事件，於民國111年10月14日言詞
辯論終結，本院判決如下：
    主  文
原告之訴駁回。
訴訟費用新臺幣壹仟元由原告負擔。 
    理由要領
一、按訴狀送達後，原告不得將原訴變更或追加他訴，但擴張或
    縮減應受判決事項之聲明者者，不在此限，民事訴訟法第25
    5條第1項第3款定有明文。本件原告起訴時原聲明請求：被
    告應給付原告新臺幣（下同）47,500元，及自起訴狀繕本送
    達翌日起至清償日止，按年息5%計算之法定遲延利息。嗣原
    告於民國111年8月19日當庭變更聲明請求：被告應給付原告
    37,000元，及相同法定遲延利息。此核屬減縮應受判決事項
    之聲明，依前揭規定，應予准許。
二、原告起訴主張：其所有之車牌號碼0000-00號自用小客車（
    下稱系爭汽車），於108年12月29日下午4時37分許，遭訴外
    人陳威良駕駛之車牌號碼000-0000號自用小客車倒車撞擊，
    致系爭汽車右側前門撞凹變形，原告乃向臺灣臺南地方法院
    提起侵權行為損害賠償之訴（繫屬案號：109年度南小字第1
    901號，下稱前案）。茲因系爭汽車受損，原告於109年3月2
    0日至被告處修車，並於同年5月22日收取被告於該日出具之
    維修估價單（維修金額47,500元，見卷附原證一，下稱系爭
    估價單）作為前案求償之依據。嗣原告收受前案於110年1月
    13日作成之109年度南小字第1901號判決，其內容竟記載「
    系爭汽車於109年3月20日經送俊僑公司修繕，原告因而支出
    81,600元【計算式：全車烤漆含右前車門更換工資55,000元
    +右前門零件12,000元+拖車蓋/後1,600元+後保內鐵零件10,
    000元+後保桿送修工資3,000元】乙節，有俊僑公司109年12
    月7日陳報狀所附維修計費單在卷可稽....，惟系爭事故致
    系爭汽車所生之損害係右側前門，則被告應負損害賠償之範
    圍應限於右側前門零件費用12,000元，及修繕右側前門所生
    工資、烤漆等費用，自不應以全車烤漆工資計算修繕費，再
    參酌原告所提俊僑公司估價單，更換右側前門及烤漆工資合
    計為10,500元（見調字卷第17頁），是系爭汽車因系爭事故
    所生修繕費用應為22,500元【即零件費用12,000元+工資10,
    500元】....。」「原告主張租用代步車花費12,000元乙節.
    ...，惟系爭汽車修復期約4至5天，若提供代步車不會收取
    費用乙節....，有俊僑公司上開陳報狀可憑....，是原告於
    俊僑公司修繕系爭汽車期間，本得由俊僑公司無償提供代步
    車，原告並無向雅將公司租用代步車之必要，是原告請求被
    告支付代步車費用12,000元，不應准許。」等情，原告始驚
    覺被告有提供免費之客戶代步車，但被告並未告知原告，造
    成不完全給付，致原告另租用車輛，支出12,000元而受有損
    害，被告應予賠償。又系爭汽車之修復費用經前案認定為22
    ,500元，然原告支付被告之修復費用為47,500元，被告已超
    收25,000元，另受有不當得利。為此，爰提起本件訴訟，並
    聲明請求：請求被告應給付原告37,000元（超收之修復費用
    25,000元＋代步車費用12,000元），及自起訴狀繕本送達翌
    日起至清償日止，按年息5%計算之法定遲延利息等事實。
三、被告被告則求為判決駁回原告之訴，並辯稱：原告修車時，
    被告出具之估價單有兩份，一份是原告提出之原證一即系爭
    估價單，另一份是維修計費單（109年3月20日入廠，維修金
    額81,600元，下稱系爭計費單），原證一之系爭估價單並沒
    有實際修繕，被告並未收取費用，而第二份之系爭維修計費
    單實際有修繕，被告收了81,600元（修繕項目包含全車烤漆
    含右前車門更換工資55,000元+右前門零件12,000元+拖車蓋
    /後1,600元+後保內鐵零件10,000元+後保桿送修工資3,000
    元），沒有超收情事；至於代步車部分，因原告沒有詢問被
    告是否提供代步車，如果有詢問，被告之代步車也在廠，就
    會安排等情。
四、本院得心證理由如下：
（一）按當事人主張有利於己之事實者，就其事實有舉證之責任
      ，民事訴訟法第277條前段亦有明定；又民事訴訟如係由
      原告主張權利者，應先由原告負舉證之責，若原告先不能
      舉證，以證實自己主張之事實為真實，則被告就其抗辯事
      實即令不能舉證，或其所舉證據尚有疵累，亦應駁回原告
      之請求。
（二）關於被告超收25,000元修復費用部分：原告主張系爭汽車
      之修復費用經前案認定為22,500元，而其支付被告之修復
      費用為47,500元，被告已超收25,000元，受有不當得利等
      情，為被告所否認。依前開論述說明，即應由原告就所主
      張之有利於己之事實負舉證責任。關於此點，原告引用前
      案判決之認定為依據。而觀前案判決雖依被告於該案審理
      時函覆該院之系爭計費單認定原告系爭汽車受損範圍僅限
      於右側前門，進而判決訴外人陳威良對於原告應負損害賠
      償之修復費用僅限於22,500元（含右側前門零件費用12,0
      00元，及修繕右側前門所生工資、烤漆10,500元），此本
      院依職權調取前案卷宗核閱屬實，然原告主張其已依系爭
      估價單支付被告修復費用47,500元乙節，經被告否認後，
      並未舉證以實其說，自難認被告有超收修復費用25,000元
　　　（至於被告依系爭計費單收取修復費用81,600元，與本件
      是否超收修復費用之認定無涉），並不構成不當得利，故
      原告請求被告返還超收之25,000元修復費用，洵屬無據。
（三）關於被告應賠償代步車費用12,000元部分：按當事人間之
      約定欠缺法律行為上之效果意思，而係基於人際交往之情
      誼或本於善意為基礎者，因當事人間欠缺意思表示存在，
      而無意思表示之合致，即不得認為成立契約，雙方間應僅
      為無契約上拘束力之「好意施惠」關係。本件原告固主張
　　　修車時被告有提供免費之客戶代步車，但被告並未告知原
      告，造成不完全給付，致原告另租用車輛，支出12,000元
      而受有損害，被告應予賠償等情，然此亦為被告所否認，
      且原告並未舉證證明其已主動詢問被告是否有提供代步車
      服務；另依社會一般交易習慣，將車輛送修，修車廠未必
      會提供代步車輛使用，則本件被告提供客戶免費之代步車
      輛，應認係基於與客戶間良好互動之情誼，本於善意之基
      礎所為，屬於對客戶之「好意施惠」行為，無意與對方成
      立契約關係，故本件被告縱有提供客戶免費之代步車服務
      ，原告亦無給付請求權，故原告依契約不完全給付之法律
      關係，請求被告賠償所支出之代步車費用12,000元，亦屬
      無據。
五、從而，原告本於不當得利、契約不完全給付等法律關係，請
    求被告給付37,000元，及自起訴狀繕本送達翌日起至清償日
    止，按年息5%計算之法定遲延利息，為無理由，應予駁回。
六、本件係小額訴訟事件，爰依民事訴訟法第436條之19第1項規
    定，確定本件訴訟費用額1,000元，由敗訴之原告負擔。
中　　華　　民　　國　　111 　年　　10　　月　　31　　日
                      法  官  趙義德
以上正本係照原本作成。
如不服本判決，應於送達後20日內，向本院提出上訴狀，並表明
上訴理由（上訴理由應表明一、原判決所違背之法令及具體內容
。二、依訴訟資料可認為原判決有違背法令之具體事實。）如於
本判決宣示後送達前提起上訴者，應於判決送達後20日內補提上
訴理由書（須附繕本），如未於上訴後20日內補提合法上訴理由
書，法院得逕以裁定駁回上訴。
中　　華　　民　　國　　111 　年　　10　　月　　31　　日
                      書記官  張裕昌